【裁判字號】    98,訴,3092
【裁判日期】    980930
【裁判案由】    毒品危害防制條例
【裁判全文】
臺灣板橋地方法院刑事判決              98年度訴字第3092號
公  訴  人  臺灣板橋地方法院檢察署檢察官
被      告  甲○○
上列被告因違反毒品危害防制條例案件，經檢察官提起公訴（98
年度毒偵字第5133號），被告於準備程序中就被訴事實為有罪之
陳述，經本院合議庭裁定由受命法官獨任進行簡式審判程序，判
決如下：
    主  文
甲○○施用第一級毒品，累犯，處有期徒刑壹拾月。
    事  實
一、甲○○曾於民國92年間，因施用毒品案件，經本院以92年度
    毒聲字第757 號裁定送勒戒處所觀察、勒戒後，認無繼續施
    用毒品之傾向，於92年4 月1 日觀察、勒戒執行完畢釋放，
    並經臺灣板橋地方法院檢察署檢察官以92年度毒偵字第956
    號為不起訴處分確定；復於上開觀察、勒戒執行完畢釋放後
    5 年內之96年間，再因施用毒品案件，經本院以95年度訴字
    第3246號判處有期徒刑8 月確定，於98年2 月1 日執行完畢
    。詎甲○○仍不思悔改，基於施用第一級毒品海洛因之犯意
    ，於98年5 月19日12時許，在臺北縣土城市○○路某處之朋
    友家中，施用海洛因1 次，嗣於翌（20）日12時30分許，在
    臺北縣中和市○○路235 巷1 號前為警盤查，經甲○○同意
    採集其尿液檢體送驗後，呈現嗎啡陽性反應，始悉上情。
二、案經臺北縣政府警察局中和第二分局移送臺灣板橋地方法院
    檢察署檢察官偵查起訴。
    理  由
一、本案被告甲○○所犯係死刑、無期徒刑、最輕本刑為3 年以
    上有期徒刑以外之罪，其於準備程序中就前揭被訴事實均為
    有罪之陳述，經受命法官告知簡式審判程序之旨，並聽取其
    與公訴人之意見後，本院認無不得或不宜改依簡式審判程序
    進行之情事，依刑事訴訟法第273 條之1 第1 項、第284 條
    之1 規定，裁定本案由受命法官獨任進行簡式審判程序；且
    依刑事訴訟法第273 條之2 及第159 條第2 項規定，不適用
    傳聞法則有關限制證據能力之相關規定，均合先敘明。
二、上揭犯罪事實，業據被告於本院審理時自白不諱，且被告為
    警查獲後，經警採集其尿液檢體送驗，由臺灣檢驗科技股份
    有限公司以酵素免疫分析法（EIA） 初步檢驗，呈現鴉片類
    陽性反應，再以氣相層析質譜儀法（GC/MS） 確認檢驗，亦
    呈現嗎啡陽性反應等情，有該公司於98年6 月29日所出具報
    告編號UL/2009/60533 號之濫用藥物檢驗報告、臺北縣政府
    警察局中和第二分局查獲違反毒品危害防制條例案件犯嫌代
    碼對照表各1 份在卷可稽（見偵查卷宗第7 、8 頁），足徵
    被告任意性之自白與事實相符，應堪採信。再被告前於92年
    間，因施用毒品案件，經本院以92年度毒聲字第757 號裁定
    送勒戒處所觀察、勒戒後，認無繼續施用毒品之傾向，於92
    年4 月1 日觀察、勒戒執行完畢釋放，並經臺灣板橋地方法
    院檢察署檢察官以92年度毒偵字第956 號為不起訴處分確定
    ；復於上開觀察、勒戒執行完畢釋放後5 年內之於96年間，
    再因施用毒品案件，經本院以95年度訴字第3246號判處有期
    徒刑8 月確定，於98年2 月1 日執行完畢，亦有臺灣高等法
    院被告前案紀錄表1 份存卷可參。是以被告於92年間初犯施
    用毒品罪後，於初犯之觀察、勒戒執行完畢釋放後5 年內之
    96年間猶再犯施用毒品罪，已屬「5 年內再犯」之情形，而
    與毒品危害防制條例第20條所定「初犯」或「5 年後再犯」
    始得聲請觀察、勒戒之要件不符，自應依毒品危害防制條例
    第23條第2 項規定，依法追訴、處罰。本案事證明確，被告
    犯行洵堪認定，應依法論科。
三、按海洛因係毒品危害防制條例第2 條第2 項第1 款所明定之
    第一級毒品。是核被告甲○○所為，係犯毒品危害防制條例
    第10條第1 項之施用第一級毒品罪。被告施用海洛因前後，
    持有海洛因之低度行為，為施用之高度行為所吸收，不另論
    罪。被告有上述事實欄所載之科刑及執行紀錄，此觀卷附臺
    灣高等法院被告前案紀錄表1 份即明，其於受有期徒刑之執
    行完畢後，5 年以內故意再犯本件有期徒刑以上之罪，為累
    犯，應依刑法第47條第1 項規定加重其刑。爰審酌被告曾因
    施用毒品案件，經觀察、勒戒執行完畢釋放，並獲得不起訴
    處分之寬典（見卷附臺灣高等法院被告前案紀錄表），猶不
    知悔改，而再犯本件施用第一級毒品罪，顯見其戒除毒癮之
    意志薄弱，惟其施用毒品係自戕行為，對他人法益尚無具體
    危害，兼衡被告之品行、智識程度、生活狀況、犯罪之動機
    、目的、手段、坦承犯行之犯罪後態度、檢察官求處有期徒
    刑10月等一切情狀，量處如主文所示之刑，以資懲儆。
據上論斷，應依刑事訴訟法第273 條之1 第1 項、第299 條第1
項前段，毒品危害防制條例第10條第1 項，刑法第11條前段、第
47條第1 項，判決如主文。
本案經檢察官張世聰到庭執行職務。
中    華    民    國    98    年     9    月    30    日
                  刑事第九庭    法  官    賴彥魁
上列正本證明與原本無異。
如不服本判決，應於判決送達後10日內，向本院提出上訴書狀，
並應敘述具體理由；其未敘述上訴理由者，應於上訴期間屆滿後
20日內向本院補提理由書（均須按他造當事人之人數附繕本），
「切勿逕送上級法院」。
                                書記官    楊文祥
中    華    民    國    98    年    9     月    30    日
附錄本判決論罪科刑法條：
毒品危害防制條例第10條第1 項：
施用第一級毒品者，處6 月以上5 年以下有期徒刑。


司法院資訊處製作；財團法人民間司法改革基金會備份。
